【裁判字號】    97,抗,1908
【裁判日期】    971201
【裁判案由】    損害賠償
【裁判全文】
臺灣高等法院民事裁定                  97年度抗字第1908號
抗  告  人  乙○○
代  理  人  甲○○
上列抗告人因與相對人財團法人振興復健醫學中心、丙○○間損
害賠償事件，對於中華民國97年8月25日臺灣士林地方法院96年
度醫字第11號裁定提起抗告，本院裁定如下：
    主  文
抗告駁回。
抗告費用由抗告人負擔。
    理  由
一、按當事人向第二審或第三審法院上訴，應依訴訟標的金額繳
    納裁判費，民事訴訟法第77條之16第1項定有明文，此為必
    須具備之程式。次按上訴不合程式或有其他不合法之情形而
    可以補正者，原第一審法院應定期間命其補正，如不於期間
    內補正，應以裁定駁回之，民事訴訟法第442條第2項亦定有
    明文。
二、經查，本件上訴人提起上訴，未繳納第二審裁判費新台幣（
    下同）3萬0,755元，經原第一審法院於民國97年7月31日以
    裁定限期命其於五日內補正，有該裁定可考（見台灣士林地
    方法院96年度醫字第11號卷《下稱原法院卷》第282頁），
    上訴人業於97年8月7日收受該裁定正本，有送達證書可考（
    見原法院卷第284、285頁），茲上訴人等已逾期限，仍未遵
    行繳納，依首揭法條規定、判例意旨，原第一審法院駁回其
    上訴之裁定，核無違誤。抗告意旨雖略以：第一審法院雖裁
    定要求抗告人於五日內繳交裁判費，然因抗告人囿於經濟壓
    力，無力負擔第二審裁判費，不得不捨棄上訴，並已於97年
    8月30日遞狀通知法院，詎97年9月1日竟接獲第一審法院裁
    定：「上訴駁回。第二審訴訟費用由上訴人（即抗告人）負
    擔。」抗告人對第一審法院駁回上訴之請求並無意見，惟關
    於第二審訴訟費用由抗告人負擔部分，為不合法云云。惟查
    ：
    (一)依首揭說明，上訴人提起上訴應繳納第二審裁判費，本件
      因上訴人未繳納第二審裁判費，經原第一審法院於97年7
      月31日裁定命上訴人於五日內補繳，此為第一審法院依民
      事訴訟法第442條第2項規定以裁定命上訴人補繳，係代行
      第二審法院職權，且為訴訟程序進行中所為之裁定。
    (二)又上訴有應繳而未繳裁判費者，原第一審法院應定期間命
      其補正；如不於期間內補正，原第一審法院應以裁定駁回
      之（民事訴訟法第442條第2項參照）。又當事人起訴或提
      起上訴以預納審判費為必須具備之程式，欠缺此程式經審
      判長限期命其補正，該當事人逾限仍不遵行者，即應認其
      起訴或上訴為不合法。本件上訴人既未於期限內補繳，原
      第一審法院於97年7月31日裁定命上訴人於五日內補正，
      上訴人業於97年8月7日收受該裁定正本，有送達證書可考
      （見原法院卷第284、285頁），而上訴人逾上開期限仍未
      繳納，原第一審法院於97年8月25日裁定駁回上訴，及第
      二審訴訟費用由上訴人負擔，此之「第二審訴訟費用」並
      非指上訴人未繳納之第二審裁判費3萬0,755元，而係指上
      訴人如有繳納第二審裁判費以外之其他訴訟費用而言，上
      訴人上開指稱，容有誤會。
    (三)又原第一審法院裁定命上訴人於五日內補正，上訴人未於
      期限內補正，原第一審法院乃於97年8月25日駁回上訴人
      之上訴，上訴人於97年9月1日收受該裁定，有送達證書可
      考（見原法院卷第289頁），而原第一審法院於97年9月3
      日始收受上訴人之捨棄上訴狀（見原法院卷第290頁之捨
      棄狀），足見原一審法院於上訴駁回之裁定送達上訴人後
      ，始收受上訴人捨棄上訴之書狀。是原第一審法院所為駁
      回上訴之裁定，並無不合。抗告意旨執前詞指摘原裁定不
      當，聲明廢棄，為無理由，應駁回其抗告。
三、據上論結，本件抗告為無理由，爰裁定如主文。
中    華    民    國    97    年    12    月     1    日
                  民事第七庭
                      審判長法  官  鄭三源
                            法  官  呂太郎
                            法  官  王聖惠
正本係照原本作成。
本裁定除以適用法規顯有錯誤為理由，並經本院許可外，不得再
抗告。如提起再抗告，應於收受後10日內委任律師為訴訟代理人
向本院提出再抗告狀。並繳納再抗告費新台幣１千元。
中    華    民    國    97    年    12    月    2     日
                            書記官  陳樂觀


司法院資訊處製作；財團法人民間司法改革基金會備份。
